臺灣嘉義地方法院刑事判決　　　　　　　 100年度訴字第29號
公　訴　人　臺灣嘉義地方法院檢察署檢察官
被　　　告　黃堂皇
上列被告因違反毒品危害防制條例案件，經檢察官提起公訴（99
年度毒偵字第1914號），被告於準備程序中就被訴事實為有罪之
陳述，本院合議庭裁定由受命法官改依簡式審判程序審理，判決
如下：
    主  文
黃堂皇施用第一級毒品，累犯，處有期徒刑柒月。
    犯 罪 事 實
一、黃堂皇前於民國91年間因施用毒品案件，經本院裁定送觀察
    、勒戒，因認有繼續施用毒品傾向，再裁定令入戒治處所施
    以強制戒治，於92年9月8日因停止其處分出監，付保護管束
    ，於93年1月9日因法律修正而執行完畢，另因施用毒品案件
    ，經本院於97年1月24日，以96年度嘉簡字第2034號判決判
    處有期徒刑3月，如易科罰金，以新臺幣（下同）1,000元折
    算1日確定，於97年4月24日易科罰金執行完畢，詎仍不知悔
    改，於前揭強制戒治執行完畢釋放後5年內，復基於施用第1
    級毒品海洛因之犯意，於99年10月8日（起訴書誤載為9日）
    上午10時許，在嘉義市○○○路友人住處，以將海洛因摻入
    香菸，點燃吸食煙霧之方式，施用海洛因1次。嗣於99年10
    月9日下午5時許，經警在嘉義縣水上鄉○○村○○○○○道
    路查獲，復得其同意採集尿液送驗，結果呈嗎啡（海洛因代
    謝物）陽性反應，而悉上情。
二、案經嘉義縣警察局水上分局報告臺灣嘉義地方法院檢察署檢
    察官偵查起訴。
    理  由
壹、程序事項
    本件於準備程序進行中，被告黃堂皇就被訴事實為有罪之陳
    述，且所犯係死刑、無期徒刑、最輕本刑為3年以上有期徒
    刑以外之罪，經本院告知簡式審判程序之旨，並聽取檢察官
    及被告之意見後，依刑事訴訟法第273條之1第1項之規定，
    裁定進行簡式審判程序，復依刑事訴訟法第273條之2規定，
    不適用證據提示、交互詰問及傳聞法則有關證據能力限制等
    規定，先予敘明。
貳、實體事項
一、前揭犯罪事實，業據被告於本院行準備程序及審理時坦承不
    諱（見本院卷第28、35頁），又其於99年10月9日下午5時48
    分許，經警採集尿液送驗，由檢驗單位以酵素免疫分析法為
    初步檢驗，再以氣相層析質譜儀法為確認檢驗，結果呈嗎啡
    （海洛因代謝物）陽性反應乙情，此有台灣檢驗科技股份有
    限公司濫用藥物檢驗報告、代號與真實姓名對照表（代號：
    水A144）各1份在卷可佐（見警卷第7至8頁），而以氣相層
    析質譜儀法作為毒品藥物及其代謝產物之定性及定量分析，
    可排除偽陽性之可能，堪為補強證據，足以擔保被告任意性
    自白與事實相符。又按毒品危害防制條例於92年7月9日修正
    公布，自93年1月9日施行，其中第20條、第23條將施用毒品
    之刑事處遇程序，區分為「初犯」及「5年內再犯」、「5
    年後再犯」，從其立法意旨及經觀察、勒戒或強制戒治是否
    已足以遮斷其施用毒品之毒癮以觀，倘被告於5年內已再犯
    ，經依法追訴處罰，縱其第3次（或第3次以上）再度施用毒
    品之時間，在初犯經觀察、勒戒或強制戒治執行完畢釋放5
    年以後，已不合於「5年後再犯」之規定，且因已於「5年內
    再犯」，顯見其再犯率甚高，原實施觀察、勒戒或強制戒治
    ，已無法收其實效，即應依該條例第10條處罰（最高法院95
    年度臺非字第59號、第65號判決及同院97年度第5次刑事庭
    會議決議意旨可資參照）。本件被告前因施用毒品案件，經
    本院裁定送觀察、勒戒，因認有繼續施用毒品傾向，再裁定
    令入戒治處所施以強制戒治，於92年9月8日因停止其處分出
    監，付保護管束，於93年1月9日因法律修正而執行完畢，然
    於前揭觀察、勒戒、強制戒治執行完畢釋放後5年內已因施
    用毒品案件，經本院於97年1月24日，以96年度嘉簡字第203
    4號判決判處有期徒刑3月，如易科罰金，以1,000元折算1日
    確定，於97年4月24日易科罰金執行完畢，此有臺灣高等法
    院被告前案紀錄表1份附卷足稽，其於觀察、勒戒、強制戒
    治執行完畢釋放後5年內，已因再犯施用毒品案件，為法院
    追訴處罰，雖本次係於其受觀察、勒戒執行完畢釋放5年後
    再犯，揆諸首揭實務見解意旨，仍應依法予以追訴處罰。綜
    上所述，本件事證明確，被告犯行洵堪認定，應依法論科。
二、按海洛因為毒品危害防制條例第2條第2項第1款所定之第1級
    毒品，不得非法施用，是核被告所為，係犯毒品危害防制條
    例第10條第1項之施用第1級毒品罪，其持有海洛因之低度行
    為，應為施用之高度行為所吸收，不另論罪。又被告前因施
    用毒品等案件，經本院判處罪刑確定，於97年4月24日易科
    罰金執行完畢，詳如犯罪事實欄所述，亦有臺灣高等法院被
    告前案紀錄表乙份存卷為按，其於受徒刑之執行完畢，5年
    以內故意再犯本件有期徒刑以上之罪，為累犯，應依刑法第
    47條第1項規定，加重其刑。
三、爰審酌被告國中肄業之智識程度，前因施用毒品案件，經觀
    察、勒戒、強制戒治執行完畢，除前揭構成累犯之施用毒品
    紀錄外，仍有違反麻醉藥品管理條例等案件，經法院判處罪
    刑確定，亦有上揭前案紀錄表附卷可稽，猶再施用毒品，顯
    見尚無戒除之決心，施用毒品除戕害自身健康外，對社會秩
    序亦有潛在危害，惟念其犯後坦認犯行，本次犯罪並未造成
    他人實害，被告罹患肝癌，領有「重度重器障（肝）」之身
    心障礙手冊，此有該手冊影本1紙在卷為佐（見警卷第6頁）
    暨被告自承育有1子、務農之家庭、經濟等一切情狀，量處
    如主文所示之刑，以示懲儆。
據上論斷，應依刑事訴訟法第273條之1第1項、第299條第1項前
段，毒品危害防制條例第10條第1項，刑法第11條前段、第47條
第1項，判決如主文。
本案經檢察官郭志明到庭執行職務。
中    華    民    國    100    年    1    月    28    日
                  刑事第二庭  法  官  林青怡
以上正本證明與原本無異。
如不服本判決應於收受判決後10日內向本院提出上訴書狀，並應
敘述具體理由；其未敘述上訴理由者，應於上訴期間屆滿後20日
內向本院補提理由書（均須按他造當事人之人數附繕本）「切勿
逕送上級法院」。
中    華    民    國   100    年    1     月    28    日
                              書記官  江芳耀
附錄論罪科刑法條
毒品危害防制條例第10條
施用第一級毒品者，處6月以上5年以下有期徒刑。
施用第二級毒品者，處3年以下有期徒刑。